fr: Alimentation, boissons et tabac > Aliments > Graines, riz et céréales: Amarante; Orge; Sarrasin; Boulgour; Céréales et muesli; Semoule de maïs et hominy; Couscous; Farro; Freekeh; Millet; Flocons d’avoine, gruau et farine d’avoine; Maïs à pop-corn; Quinoa; Riz; Seigle; Sorgho; Teff; Blé
hr-HR: Hrana, piće i duhan > Prehrambeni artikli > Žitarice u zrnu, riža i žitarice: Amarant; Ječam; Heljda; Bulgur; Žitarice i granole; Kukuruzna kaša i nikstamalizirani kukuruz; Kus kus; Farro; Freekeh; Proso; Zob, griz i vruće žitarice; Kukuruz za kokice; Kvinoja; Riža; Raž; Sirak; Tef; Pšenica
de: Nahrungsmittel, Getränke & Tabak > Lebensmittel > Körner, Reis & Getreide: Amarant; Gerste; Buchweizen; Bulgur; Frühstücksflocken & Müsli; Maismehl & Hominy; Couscous; Emmer; Freekeh; Hirse; Haferflocken, Grütze & Grieß; Popcornkerne; Quinoa; Reis; Roggen; Sorghumhirse; Teff; Weizen
nb: Mat, drikkevarer og tobakk > Matvarer > Korn, ris og frokostblandinger: Amarant; Bygg; Bokhvete; Bulgur; Frokostblanding og granola; Maismel og hominy; Couscous; Farro; Freekeh; Hirse; Havre, korn og varme frokostblandinger; Popcornkjerner; Quinoa; Ris; Rug; Sorghum; Teff; Hvete
it: Cibo, bevande e tabacco > Alimenti > Grano, riso e cereali: Amaranto; Orzo; Grano saraceno; Bulgur; Cereali e muesli; Farina di mais e hominy; Cuscus; Farro; Freekeh; Miglio; Fiocchi d'avena e crusca; Mais per popcorn; Quinoa; Riso; Segale; Sorgo; Teff; Grano
en: Food, Beverages & Tobacco > Food Items > Grains, Rice & Cereal: Amaranth; Barley; Buckwheat; Bulgur; Cereal & Granola; Cornmeal & Hominy; Couscous; Farro; Freekeh; Millet; Oats, Grits & Hot Cereal; Popcorn Kernels; Quinoa; Rice; Rye; Sorghum; Teff; Wheat
ja: 食品・飲料 > 食品 > 米・穀類: アマランス; 大麦; そば粉; ブルグル; シリアル・グラノーラ; コーンミール・ホミニー; クスクス; ファッロ; フリーカ; 雑穀; オートミール・グリッツ; ポップコーンカーネル; キヌア; 米; ライ; ソルガム; テフ; 小麦
zh-CN: 饮食/烟酒 > 食品 > 粮食: 苋菜; 大麦; 荞麦; 布格麦; 谷物/混合麦片; 玉米粉和去皮玉米粥; 蒸粗麦粉/古斯米; 法罗小麦; 弗里克青小麦; 小米; 燕麦/粗玉米粉/热麦片粥; 爆米花仁; 藜麦; 大米; 黑麦; 高粱; 苔麸; 小麦
sl-SI: Hrana, pijača in tobak > Prehrambeni izdelki > Zrna, riž in žita: Amarant; Ječmen; Ajda; Bulgur; Žita in granola; Koruzni zdrob in kaša; Kuskus; Farro; Freekeh; Proso; Oves, zdrob in žitni kosmiči; Zrna pokovke; Kvinoja; Riž; Rž; Sirek; Teff; Pšenica
vi: Thực phẩm, đồ uống và thuốc lá > Hàng thực phẩm > Thóc lúa, gạo và ngũ cốc: Hạt amaranth; Lúa mạch; Kiều mạch; Hạt lúa mì bulgur; Ngũ cốc và granola; Bột ngô & ngô hominy; Couscous; Hạt lúa mì farro; Hạt lúa mì freekeh; Hạt kê; Yến mạch, bột yến mạch thô và ngũ cốc nấu; Hạt bỏng ngô; Hạt diêm mạch; Gạo; Lúa mạch đen; Hạt cao lương; Hạt teff; Lúa mì
lt-LT: Maistas, gėrimai ir tabakas > Maisto prekės > Grūdai, ryžiai ir dribsniai: Burnočių sėklos; Miežiai; Grikiai; Bulgur; Dribsniai ir granola; Kukurūzų miltai ir hominija; Kuskusas; Farro; Freekeh; Soros; Avižos, kruopos ir verdami dribsniai; Kukurūzų grūdai spragėsiams; Bolivinės balandos; Ryžiai; Rugiai; Sorgai; Teff; Kviečiai
tr: Yiyecek, İçecekler ve Tütün Mamülleri > Yiyecek Çeşitleri > Tahıllar ve Pirinç: Horoz İbiği; Arpa; Karabuğday; Bulgur; Mısır ve Tahıl Gevrekleri; Mısır unu ve hominy; Kuskus; Farro; Firik; Darı; Yulaflar, Kırma Hububatlar ve Lapalar; Patlayan Mısır (Cin Mısır); Kinoa; Pirinç; Çavdar; Sorgum; Teff; Buğday
ko: 식품/음료/담배 > 식품 > 곡물/쌀/시리얼: 아마란스; 보리; 메밀; 불가르; 시리얼/그래놀라; 콘밀 및 호미니; 쿠스쿠스; 파로; 프리카; 수수; 오트/그리츠/조리된 시리얼; 팝콘 옥수수 낱알; 퀴노아; 쌀; 라이; 수수; 테프; 위트
sk-SK: Potraviny, nápoje a tabakové výrobky > Potraviny > Obilniny, ryža a cereálie: Amarant; Jačmeň; Pohánka; Bulgur; Cereálie a granola; Kukuričná múka a kukuričná krupica; Kuskus; Farro; Freekeh; Proso; Ovos, krúpy a pražené cereálie; Pukancové zrná; Quinoa; Ryža; Raž; Cirok; Teff; Pšenica
da: Fødevarer, drikkevarer og tobak > Fødevarer > Korn, ris og morgenmadsprodukter: Amarant; Byg; Boghvede; Bulgur; Morgenmadsprodukter og mysli; Majsmel og hominy; Couscous; Farro; Freekeh; Hirse; Havre, gryn og varme morgenmadsprodukter; Popcornkerner; Quinoa; Ris; Rug; Sorghum; Teff; Hvede
cs: Jídlo, pití a tabák > Potraviny > Obilniny, rýže a obiloviny: Laskavec; Ječmen; Pohanka; Bulgur; Cereálie a müsli; Kukuřičná mouka a hominy; Kuskus; Farro; Freekeh; Proso; Oves, otruby a ovesné vločky; Kukuřice na popcorn; Quinoa; Rýže; Žito; Čirok; Teff; Pšenice
es: Alimentación, bebida y tabaco > Alimentos > Granos, arroz y cereales: Amaranto; Cebada; Alforfón; Trigo bulgur; Cereales y muesli; Harina de maíz y maíz pelado; Cuscús; Farro; Freekeh; Mijo; Avenas, sémolas y harina de avenas; Granos de palomitas de maíz; Quinoa; Arroz; Centeno; Sorgo; Teff; Trigo
el: Τρόφιμα, ποτά & προϊόντα καπνού > Είδη διατροφής > Δημητριακά, ρύζι & δημητριακά πρωινού: Αμάρανθος; Κριθάρι; Φαγόπυρο; Πλιγούρι; Δημητριακά & γκρανόλα; Καλαμποκάλευρο και χόμινι; Κουσκούς; Φάρο; Φρίκε; Κεχρί; Βρώμη, χοντροαλεσμένη βρώμη & ζεστά δημητριακά; Καλαμπόκι για ποπ κορν; Κινόα; Ρύζι; Σίκαλη; Σόργο; Τεφ; Σιτάρι
th: อาหาร เครื่องดื่ม และยาสูบ > รายการอาหาร > เมล็ดพืช ข้าว และธัญพืช: ผักโขม; ข้าวบาร์เลย์; บักวีต; บุลกูร์; ซีเรียลและกราโนล่า; แป้งข้าวโพดป่นและโฮมินี; คูสคูส; ฟาร์โร; ฟรีเคห์; ข้าวฟ่าง; ข้าวโอ๊ต ปลายข้าว และซีเรียลแบบร้อน; เมล็ดป๊อปคอร์น; ควินัว; ข้าว; ข้าวไรย์; ข้าวฟ่าง; เทฟฟ์; ข้าวสาลี
bg-BG: Храна, напитки и тютюневи изделия > Хранителни продукти > Зърна, ориз и зърнени храни: Амарант; Ечемик; Елда; Булгур; Зърнени храни и гранола; Царевично брашно и хомини; Кускус; Фаро; Фрийкех; Просо; Овесени ядки, зърнени храни и топли зърнена храни; Царевица за пуканки; Киноа; Ориз; Ръж; Сорго; Теф; Пшеница
ru: Продукты, напитки и табачные изделия > Пищевые продукты > Рис и крупы: Амарант; Ячмень; Гречневая крупа; Булгур; Мюсли и гранола; Кукурузная крупа и хомини; Кускус; Полба (фарро); Фрике; Пшено; Овсяная, кукурузная и манная крупы; Зерна для попкорна; Киноа; Рис; Ржаная крупа; Сорго; Тефф; Пшеничная крупа
zh-TW: 食物、飲料和菸草 > 食品 > 五穀雜糧食品: 莧菜; 大麥; 蕎麥; 布格麥; 麥片和榖麥; 玉米粉與粗玉米粒; 古斯米; 法羅麥; 青麥; 小米; 即食燕麥粥; 爆米花仁; 藜麥; 米; 裸麥; 高粱; 苔麩; 小麥
sv: Mat, dryck och tobak > Livsmedel > Säd, ris och spannmål: Amarant; Korn; Bovete; Bulgur; Frukostflingor och müsli; Majsmjöl & hominy; Couscous; Farro; Freekeh; Hirs; Havregryn, krossgryn och varma frukostflingor; Popcornkärnor; Quinoa; Ris; Råg; Durra; Teff; Vete
hu: Élelmiszerek, italok és dohányáru > Élelmiszertételek > Gabona, rizs és gabonafélék: Amaránt; Árpa; Hajdina; Bulgur; Gabona és granola; Kukoricadara és hominy; Kuszkusz; Tönke; Freekeh; Köles; Zab, dara és forró gabona; Pattogatottkukorica-magok; Quinoa; Rizs; Rozs; Cirok; Teff; Búza
pt-PT: Comida, bebidas e tabaco > Artigos alimentares > Grãos, arroz e cereal: Amaranto; Cevada; Trigo-sarraceno; Bulgur; Cereal e granola; Farinha de milho e milho branco; Cuscuz; Farro; Freekeh; Milhete; Aveias, papas de milho e cereais quentes; Milho para pipocas; Quinoa; Arroz; Centeio; Sorgo; Teff; Trigo
nl: Eten, drinken en tabak > Voedselitems > Granen, rijst en graanproducten: Amarant; Gerst; Boekweit; Bulgur; Ontbijtgranen en muesli; Maïsmeel en hominy; Couscous; Farro; Freekeh; Gierst; Haver, gort en havermout; Popcornkorrels; Quinoa; Rijst; Rye; Sorghum; Teff; Tarwe
pl: Żywność, napoje i tytoń > Żywność > Ziarna, ryż i płatki: Amarant; Jęczmień; Gryka; Kasza bulgur; Płatki śniadaniowe i granola; Mąka kukurydziana i hominy; Kasze kuskus; Farro; Freekeh; Proso; Płatki owsiane, kasza kukurydziana i płatki śniadaniowe na ciepło; Ziarna kukurydzy do popcornu; Komosa ryżowa; Ryż; Żyto; Sorgo; Teff; Pszenica
fi: Ruoka, juoma ja tupakkatuotteet > Ruokatuotteet > Viljat, riisi ja jyvät: Amarantit; Ohra; Tattari; Bulgur; Murot ja mysli; Maissijauhot ja -suurimot; Couscous; Farro-vehnä; Freekeh-vehnä; Hirssi; Kaurahiutaleet, -ryynit ja puuro; Popcornjyvät; Quinoa; Riisi; Ruis; Durra; Teff; Vehnä
ro-RO: Alimente, băuturi și tutun > Produse alimentare > Cereale și orez: Amarant; Orz; Hrișcă; Bulgur; Cereale și granola; Mălai și hominy; Cușcuș; Farro; Freekeh; Mei; Ovăz, crupe și cereale preparate la cald; Boabe de porumb pentru popcorn; Quinoa; Orez; Secară; Sorg; Teff; Grâu
pt-BR: Alimentos, bebidas e tabaco > Alimentos > Grãos, arroz e cereais: Amaranto; Cevada; Trigo-sarraceno; Bulgur; Cereais e granola; Fubá e canjica; Cuscuz; Farro; Freekeh; Milhete; Aveias, grãos e farinha de aveia; Grãos para pipoca; Quinoa; Arroz; Centeio; Sorgo; Teff; Trigo